臺灣桃園地方法院刑事判決　　　　　　　94年度訴字第176號
公　訴　人　臺灣桃園地方法院檢察署檢察官
被　　　告　甲○○
指定辯護人　本院公設辯護人吳勇毅
上列被告因違反毒品危害防制條例案件，經檢察官提起公訴（九
十三年度毒偵字第三六六九號），及移送併案審理（九十三年度
毒偵字第四０四八號、九十四年度毒偵字第二０九七號、第五一
一六號），由本院合議庭裁定由受命法官獨任進行簡式審判程序
後，經檢察官聲請依協商程序判決，本院判決如下：
    主  文
甲○○連續施用第一級毒品，累犯，處有期徒刑壹年，扣案之如
附表壹所示之物沒收銷燬之，扣案之如附表貳所示之物均沒收；
又連續施用第二級毒品，累犯，處有期徒刑陸月，扣案之如附表
所示之物沒收銷燬之，扣案之如附表肆所示之物均沒收；應執
行有期徒刑壹年肆月，扣案之如附表壹、所示之物沒收銷燬之
，扣案之如附表貳、肆所示之物均沒收。
    事實及理由
一、犯罪事實：
 （一）甲○○前因違反麻醉藥品管理條例案件，經本院於民國
       八十四年六月三十日以八十四年度易字第一一六七號判
       決判處有期徒刑七月，嗣於同年八月十七日確定，又因
       違反肅清煙毒條例案件，經本院於八十四年七月二十七
       日以八十四年度訴字第九五八號判決判處有期徒刑二年
       一月，旋於同年十月九日確定，上開二罪經本院於同年
       十月九日以八十四年度聲字第二七０七號裁定應執行有
       期徒刑二年七月確定，後於八十五年十月四日縮短刑期
       假釋出監，假釋期滿日期為八十七年三月二十七日，於
       假釋期間復因違反麻醉藥品管理條例、槍砲彈藥刀械管
       制條例等案件，經本院於八十六年十一月二十五日以八
       十六年度訴字第一二五二號判決判處應執行有期徒刑二
       年，嗣於八十七年一月十三日確定，並經法院裁定撤銷
       假釋，接續執行殘刑一年五月二十三日，後於八十九年
       二月三日縮短刑期假釋出監，假釋期滿日期為九十年九
       月四日，於假釋期間再因施用毒品案件（詳後述），經
       法院裁定撤銷假釋，而於九十一年三月二十日停止戒治
       付保護管束並接續執行殘刑一年七月一日，迄於九十二
       年九月三十日縮刑期滿執行完畢。
 （二）甲○○前因施用毒品案件，經本院以九十年度毒聲字第
       三三五一號裁定觀察、勒戒後，因認有繼續施用毒品傾
       向，復經本院以九十年度毒聲字第三六二三號裁定令入
       戒治處所施以強制戒治，嗣於九十一年八月二十七日保
       護管束期滿，並由臺灣桃園地方法院檢察署檢察官以九
       十一年度戒偵字第四九０號為不起訴處分確定，詎猶不
       知悔改，於前開強制戒治期滿後五年內，復基於施用第
       一級毒品海洛因之概括犯意，自九十三年八月二十七日
       起至九十四年九月十一日止，在高速公路桃園縣境內之
       車上、桃園縣大溪鎮南興里三塊厝十八號之住處，以將
       海洛因摻入香菸內吸食之方式，連續施用第一級毒品海
       洛因多次（約一天施用二、三次）。又基於施用第二級
       毒品甲基安非他命之概括犯意，自九十三年八月二十四
       日起至九十四年九月十日止，在前揭二處，以將甲基安
       非他命置入玻璃球烘烤後產生煙霧而吸用之方式，連續
       施用第二級毒品甲基安非他命多次（約一天施用一次）
       ，嗣先後於下列時、地為警查獲：
       （1）於九十三年八月二十八日凌晨三時十分許，在國道
            三號公路北向七十三公里處龍潭收費站路段，因違
            規停車為警稽查而當場查獲，並扣得第一級毒品海
            洛因一包（驗餘淨重０點五二公克，空包裝重０點
            二一公克）、第二級毒品甲基安非他命二包（含袋
            實稱毛重共計二點八一四公克），及其所有供施用
            第二級毒品所用之玻璃球吸食器一組。
       （2）又於九十三年九月二十一日凌晨一時三十分許，在
            桃園市○○路與大同路口前為警盤查而當場查獲，
            並查扣第一級毒品海洛因一包（驗餘淨重０點０六
            公克，空包裝重０點二四公克）、第二級毒品甲基
            安非他命三包（驗餘含袋實稱毛重共計二點一五七
            公克）、其所有供施用第一級毒品海洛因所用之分
            裝袋十只及與本案無關之白色小鐵盒一個。
       （3）復於九十四年四月二日下午二時五十分許，在大溪
            鎮桃六十六線與北二高聯絡道口前為警查獲，並扣
            得第一級毒品海洛因一包（驗餘淨重０點五七公克
            ，空包裝重０點一六公克），及其所有供施用第二
            級毒品甲基安非他命所用之玻璃球吸食器一組。
       （4）再於九十四年九月十二日凌晨０時五分許，在中壢
            市○○路○段三六三號前為警緝獲，並扣得第一級
            毒品海洛因一包（驗餘淨重一點Ｏ九公克，空包裝
            重０點三一公克）。
二、證據：
（一）被告甲○○於本院審理中之自白。
（二）臺灣尖端先進生技醫藥股份有限公司出具之濫用藥物檢驗
      報告三紙、昭信科技顧問股份有限公司出具之濫用藥物陽
      性檢體檢驗報告影本一紙，行政院衛生署管制藥品管理局
      管檢字第０九四０００四一七三號、管檢字第０九四００
      ０四一七四號檢驗成績書，法務部調查局九十三年九月二
      十一日調科壹字第０八０００八二一七號、九十三年十月
      二十日調科壹字第０八０００八三五０號、九十四年六月
      三日調科壹字第０八０００九三Ｏ八號鑑定通知書、調科
      壹字第０八００一０一三三號鑑定通知書各一紙。
（三）如犯罪事實欄所載之扣案物品。
三、本件被告已認罪，且經檢察官與被告於審判外達成協商之合
    意，其合意內容為：被告連續施用第一級毒品海洛因部分願
    受科處有期徒刑一年；連續施用第二級毒品安非他命部分願
    受科處有期徒刑六月，應執行有期徒刑一年四月。經查，上
    開協商合意並無刑事訴訟法第四百五十五條之四第一項所列
    情形之一，檢察官聲請改依協商程序而為判決，本院爰不經
    言詞辯論，於協商合意範圍內為協商判決，合予敘明。
四、沒收：扣案之如附表壹、所示之物，應依毒品危害防制條
    例第十八條第一項前段之規定，沒收銷燬之。扣案附表貳編
    號一至四號之毒品包裝袋，有防止毒品裸露、逸出之功用，
    並便於攜帶，其係供被告施用第一級毒品所用之物，至為顯
    然、附表貳編號五所示之分裝袋，係供（非專供）被告施用
    第一級毒品海洛因之用、扣案之如附表肆所示之物為供（非
    專供）被告施用第二級毒品甲基安非他命之用，且均為被告
    所有，業經被告於本院審理時供陳明確，爰均依刑法第三十
    八條第一項第二款之規定，宣告沒收。至九十三年九月二十
    一日查獲之白色小鐵盒一個，固為被告所有，惟與被告施用
    毒品之犯行並無直接關連性，自不予宣告沒收，附此敘明。
五、應適用之法條：刑事訴訟法第二百七十三條之一第一項、第
    四百五十五條之四第二項、第四百五十五條之八，毒品危害
    防制條例第十條第一項、第二項、第十八條第一項前段，刑
    法第十一條前段、第五十六條、第四十七條、第五十一條第
    五款、第三十八條第一項第二款。
六、本判決除有刑事訴訟法第四百五十五條之四第一項第一款、
    第二款、第四款、第六款、第七款所定情形之一，或違反同
    條第二項規定者外，不得上訴。
七、如不服本件判決，得自收受判決送達之日起十日內，向本院
    提出上訴書狀，上訴於第二審法院。
中　　華　　民　　國　　94　　年　　12　　月　　20　　日
                     刑事第一庭  法  官  黃梅淑
以上正本證明與原本無異。
　　　　　　　　　　　　　   　　書記官　魏里安
中　　華　　民　　國　　94　　年　　12　　月　　20　　日
附錄本案論罪科刑法條：
毒品危害防制條例第10條規定：
施用第一級毒品者，處 6 月以上 5 年以下有期徒刑。
施用第二級毒品者，處 3 年以下有期徒刑。
毒品危害防制條例第18條第1 項規定：
查獲之第一、二級毒品及專供製造或施用第一、二級毒品之器具
，不問屬於犯人與否，均沒收銷燬之；查獲之第三、四級毒品及
製造或施用毒品之器具，無正當理由而擅自持有者，均沒入銷燬
之。但合於醫藥、研究或訓練之用者，得不予銷燬。
附表壹：
一、第一級毒品海洛因壹包（驗餘淨重零點伍貳公克、空包裝重
    零點貳壹公克）
二、第一級毒品海洛因壹包（驗餘淨重零點零陸公克、空包裝重
    零點貳肆公克）
三、第一級毒品海洛因壹包（驗餘淨重零點伍柒公克、空包裝重
    零點壹陸公克）
四、第一級毒品海洛因壹包（驗餘淨重壹點零玖公克，空包裝重
    零點參壹公克）。
附表貳：
一、毒品外包裝壹只（重零點貳壹公克）
二、毒品外包裝壹只（重零點貳肆公克）
三、毒品外包裝壹只（重零點壹陸公克）
四、毒品外包裝壹只（重零點參壹公克）。
五、毒品海洛因分裝袋拾只
附表：
一、第二級毒品甲基安非他命貳包（含袋實稱毛重共計貳點捌壹
    肆公克）
二、第二級毒品甲基安非他命包（驗餘含袋實稱毛重共計貳點
    壹伍柒公克）
附表肆：
一、玻璃球吸食器貳組
